臺灣高雄地方法院刑事裁定　　　　　　　94年度聲判字第54號
聲　請　人　甲○○
代　理　人　楊焜義律師
被　　　告　乙○○
右列聲請人因告訴被告過失傷害案件，不服臺灣高等法院高雄分
院檢察署檢察長駁回再議之處分（94年度上聲議字第587 號），
聲請交付審判，本院裁定如左：
    主  文
聲請駁回。
    理  由
一、按告訴人不服上級法院檢察署檢察長或檢察總長認再議為無
    理由而駁回之處分者，得於接受處分書後10日內委任律師提
    出理由狀，向該管第一審法院聲請交付審判。法院認為交付
    審判之聲請有理由者，應為交付審判之裁定。刑事訴訟法第
    258 條之1 、第258 條之3 第2 項後段，分別定有明文。查
    本件聲請人即告訴人甲○○於民國94年7 月12日收受處分書
    後，委任律師於94年7 月22日向本院聲請交付審判，分別有
    送達證書及委任狀暨收文章戳附卷可稽，經核聲請程序於法
    相合。
二、聲請交付審判意旨略以：
（一）檢察官於末次偵查庭僅單獨傳訊被告偕證人江美羚到庭，
      而未傳喚告訴人到庭，讓告訴人對證人證言表示意見及詰
      問證人。且證人江美羚到庭證述之詞有違常情常理，聲請
      人當時亦無印象證人在場，另偵查中未勘驗現場，以釐清
      證人目擊地點與肇事地點之距離，即有程序違背法令及應
      調查證據而未予調查之違法。
（二）被告事發後確有透過員警要向聲請人賠償新台幣（下同）
      20 萬 元，若非被告違反交通規則事證明確，何須主動提
      議賠償，員警洪誌謙可作證明上開事實，檢察官亦未傳喚
      到庭說明，同有應調查證據而未予調查之違法。
（三）聲請人肇事時酒後駕車與本件車禍發生無相當因果關係，
      全係被告違反交通規則所致，現場處理員警陳天進可作證
      被告應負全部車禍責任之事實，檢察官未送請鑑定肇事責
      任歸屬及傳證該員警到場，亦同有上開違法情事。
三、本件被告於偵查中雖坦承本件車禍事實，然辯稱：聲請人酒
    後駕車違規行駛快車道為肇事原因，伊並無過失等語。原台
    灣高雄地方法院檢察署檢察官不起訴處分書稽核目擊證人江
    美羚到庭結證之詞、道路交通事故現場圖，採信此辯詞，並
    以被告係依規定行駛，已盡注意義務，且依一般客觀標準，
    任何人均無注意可能，而認被告並無過失等語（94年度偵字
    第2795號）。嗣台灣高等法院高雄分院檢察署檢察官對告訴
    人聲請再議，亦處分同認上情，並以證人江美羚偵查中業經
    具結，足資擔保證言信用性，又被告係洽保險公司有賠償20
    萬元，並未承認有過失等節，而駁回聲請再議。
四、經本院調閱原偵查卷宗後，認為：
（一）按法院於審查交付審判之聲請有無理由時，得為必要之調
      查，惟其調查範圍，應以偵查中曾發現之證據為限，不可
      就聲請人新提出之證據再為調查，亦不可蒐集偵查卷以外
      之證據；除認為不起訴處分書所載理由違背經驗法則、論
      理法則或其他證據法則，否則不宜率予裁定交付審判，又
      按交付審判制度，係對於「檢察官不起訴或緩起訴裁量權
      」制衡之一種外部監督機制，法院僅就檢察官所為不起訴
      或緩起訴之處分是否正確加以審查，以防止檢察機關濫權
      。且法院裁定交付審判，即如同檢察官提起公訴使案件進
      入審判程序，是法院裁定交付審判之前提，必須偵查卷內
      所存證據已符合刑事訴訟法第251 條第1 項規定「足認被
      告有犯罪嫌疑」檢察官應提起公訴之情形，亦即該案件已
      經跨越起訴門檻，否則，縱或法院對於檢察官所認定之基
      礎事實有不同判斷，但如該案件仍須另行蒐證偵查始能判
      斷應否交付審判者，因交付審判審查制度並無如同再議救
      濟制度得為發回原檢察官續行偵查之設計，法院仍應依同
      法第258 條之3 第2 項前段規定，以聲請無理由裁定駁回
      。
（二）查本件94年3 月6 日偵查程序中，檢察官傳喚被告偕證人
      江美羚到場，當日並未傳喚聲請人到庭乙節，確有同日偵
      查訊筆錄在卷可稽（偵查卷第39頁），惟按偵查程序不公
      開，檢察官本於偵查主體，可自為決定傳喚何證人及訊問
      證人的時間，聲請人居告訴人身分，固有到庭對證人證言
      陳述意見之程序利益，但偵查中檢察官於訊問證人未同時
      傳喚告訴人到庭，尚無違背訴訟法規定之處，聲請意旨認
      此情有違背法令云云，容有誤會。再者，聲請意旨指述證
      人江美羚供證語多與常情不合，亦不復記憶證人事發在場
      ，而認證人供詞有偏頗不實之處云云，惟證人江美羚偵查
      中經具結應訊，如就他人案情重要事項明知而為虛偽陳述
      ，自應負起偽證之責，是以依法具結後供述之詞，應已有
      一定信用性之擔保，且證人江美羚前亦到警局應訊，有調
      查筆錄1 份為憑（偵查卷第12頁），並非偵查中臨訟杜撰
      之證人，警詢所述亦與偵查結稱內容前後一致，堪認所供
      應屬實在，另聲請人當時確實有酒後駕車行為，酒精濃度
      測定值每公升0.54毫克，已達不能安全駕駛程度，對當時
      現場環境感知能力已較常人為弱，自難期能查覺證人在路
      旁之事實。此外，查諸本件道路交通事故現場圖（偵查卷
      第15頁），可知事故發生時，被告乙○○駕駛車輛位於惠
      民、藍昌路口等待左轉，聲請人係騎駛機車沿藍昌路北向
      快車道上行駛，此由2 車撞擊地點確在快車道上可資佐證
      ，此事實亦與證人所述情節互核相符，且證人自述站立於
      該路口東南角檳榔攤位外，該位置並未為被告車身阻擋視
      線，能目擊肇事經，亦合於情理，原檢察官處分書理由中
      敘及勾稽上開證言及現場圖後，亦採信上開證言，為被告
      無過失之認定，尚無不妥之處。最後，就案發時相對地形
      、地物及證人立身位置均有上開現場圖為佐，確無再行調
      查必要，亦難認檢察官未依聲請人請求勘查現場，即有何
      調查未盡之處。
（三）次查，聲請意旨又以被告曾透過員警洪誌謙提出給付賠償
      金，足認被告確有過失云云，惟車禍肇事後聲請人及被告
      雙方如何談判賠償事宜，係屬民事和解問題，依和解之旨
      ，雙方本須各自退讓始有合意，自不得僅以被告曾提出理
      賠金額，即認被告已於程序外自認有刑事過失責任之情，
      且被告始終否認本件刑事過失傷害犯行，有歷次偵訊筆錄
      為佐，則檢察官未傳訊員警洪誌謙究明洽談賠償經過乙節
      ，乃因此情尚與本件刑事責任無涉，當非屬對本案事實應
      調查而未調查之違誤。
（四）末查，聲請意旨認檢察官未送鑑定釐清肇事責任及請現場
      處理員警陳述責任歸屬，亦有未盡調查云云。惟以相關鑑
      定機構就肇事原因及比例分配所作之鑑定報告，並不生拘
      束偵查機關之效力，檢察官本可綜合卷內事證，自為判斷
      肇事原因歸屬，其他機構鑑定意見只能作為其心證形成之
      參酌而已，縱使未經鑑定，檢察官亦能自為判斷，亦無調
      查未盡之處。而現場處理員警並非偵查機關，並無權限判
      斷事故肇因、肇事者過失有無等節，是以，未據檢察官傳
      喚到場應訊，自亦不構成未盡調查義務之違失。
五、縱上，本院查原不起訴處分書及駁回再議聲請處分書調查事
    證已明，對照偵查卷內現有卷證資料，其認定被告並無過失
    傷害犯嫌，亦無不合，卷內復查無其他積極證據可資認定被
    告有其他犯罪事實，應認臺灣高雄地方法院檢察署檢察官及
    臺灣高等法院高雄分院檢察署檢察官分別予以不起訴處分及
    駁回再議聲請，應無不當，亦無違背經驗法則、論理法則、
    證據法則之處，聲請人聲請交付審判所主張之事實及理由，
    亦無法使本院達到「足認被告有犯罪嫌疑」檢察官應提起公
    訴之情形。揆諸首揭條文及說明，本件聲請人交付審判之聲
    請為無理由，應予駁回。
六、依刑事訴訟法第258條之3第2項前段，裁定如主文。
中　　華　　民　　國　　94　　年　　9 　　月　　8 　　日
                      刑事第14庭審判長法  官  蔡廣昇
                                      法  官  謝雨真
                                      法  官  林瑋桓
以上正本證明與原本無異。
不得抗告。
中　　華　　民　　國　　94　　年　　9 　　月　　8 　　日
                                      書記官  謝群育
